

TAMARA GONÇALVES

Fisioterapeuta

- **J** (xx) 90000-9000
- Rua das Camélias 100/25, 40020-025 Salvador
- in linkedin.com/in/tamara.goncalves

COMPETÊNCIAS

Técnicas de atendimento domiciliar

Atendimento a idosos

Reabilitação de pacientes ortopédicos

Trabalho em grupo

PERFIL

Formada na UFBA, tenho passagens por duas instituições de referência em fisioterapia em Salvador. Ao longo dos últimos anos, adquiri experiência no cuidado paliativo de idosos e na reabilitação de pacientes ortopédicos. Pretendo levar meu conhecimento e dedicação à Clínica Fisiotech em uma nova etapa em minha carreira.

FORMAÇÃO

Graduação em Fisioterapia

mar 2009 - ago 2014

Universidade Federal da Bahia – UFBA, Salvador

- Participação em projeto de extensão em Uroginecologia,
 Obstetrícia e Oncologia, prestando atendimento gratuito à comunidade
- Trabalho de conclusão sobre cuidados continuados, cuidados paliativos e saúde primária na terceira idade

EXPERIÊNCIA

Fisioterapeuta

mai 2017 - set 2021

Clínica Physis, Salvador

- Atendimento voltado à ortopedia
- Aplicação de eletrotermofototerapia e cinesioterapia
- Recuperação em traumatologia

Fisioterapeuta

out 2014 - jan 2017

Hospital UNICARE, Salvador

- Atuação voltada à área de geriatria
- Atendimento a pacientes com Mal de Parkinson
- Tratamento de Esclerose Lateral Amiotrófica